臺灣板橋地方法院刑事判決　　　　　　 96年度簡上字第595號
上　訴　人
即　被　告　甲○○
上列上訴人因違反商標法案件，不服本院九十六年度簡字第四七
三號中華民國九十六年四月三十日第一審判決（聲請簡易判決處
刑案號：九十五年度偵字第二五九二八號），提起上訴，本院管
轄之第二審合議庭判決如下：
    主  文
原判決撤銷。
甲○○明知為未得商標權人同意，於同一商品使用相同之註冊商
標之商品而販賣，處有期徒刑月，如易科罰金，以新臺幣壹仟
元折算壹日，減為有期徒刑壹月又拾伍日，如易科罰金，以新臺
幣壹仟元折算壹日。緩刑貳年，並應向公庫支付新臺幣貳萬元。
扣案如附表所示仿冒CHANEL商標之商品共計拾肆件均沒收。
    事　實
一、甲○○明知「CHANEL」及其圖示之商標圖樣，業經瑞士商香
    奈兒股份有限公司（下稱香奈兒公司）向經濟部智慧財產局
    申請註冊核准登記，取得商標專用權，指定使用於髮夾、鑰
    匙圈等專用商品，專用期限自民國八十九年九月十六日起至
    九十九年七月三十一日止，現仍在商標專用期間，未得商標
    權人同意或授權，不得於同一商品使用相同之註冊商標而販
    賣。詎竟基於販賣仿冒上開商標商品之犯意，先於九十五年
    七月間，向雅虎奇摩拍賣網站上之其他賣家或菜市場之攤販
    購入如附表所示未經香奈兒公司同意或授權而使用該公司註
    冊商標之髮夾、鑰匙圈等物後，即自同年七月中旬起，利用
    其位於臺北縣林口鄉粉寮醒吾新村二五號住處之電腦，透過
    網際網路，以「lＺ0000000000」帳號，在奇摩拍賣網站刊登
    拍賣廣告，以每件新臺幣（下同）一百五十元至二百五十元
    不等之價格，販售予不特定之上網人士，並俟購買者將價金
    匯入其在郵局所開立00000000000000號帳戶內後，甲○○即
    將客戶所選購之上開仿冒商標商品寄送至客戶所指點之地點
    ，以此方式販售上開仿冒商標商品。迄至九十五年十月十六
    日十五時十分許，在上開住處，為警持搜索票執行搜索而當
    場查獲，並扣得仿冒「CHANEL」商標之鑰匙圈一個、仿冒「
    CHANEL」商標之鑲鑽髮夾九個及仿冒「CHANEL」商標之鑲鑽
    鑰匙圈四個。
二、案經內政部警政署保安警察第二總隊第一大隊第二中隊移送
    臺灣板橋地方法院檢察署檢察官偵查後聲請以簡易判決處刑
    。
    理　由
一、前揭事實，業據被告甲○○在本院審理時坦承不諱，而扣案
    如附表所示之物均屬仿冒「CHANEL」商標之商品，並經證人
    乙○○在警詢時證述綦詳，復有鑑定證明書一紙、經濟部智
    慧財產局商標檢索服務資料二紙、現場照片四幀、雅虎奇摩
    拍賣網站帳號暨登入紀錄及IP Address查詢紀錄、拍賣網頁
    列印資料五紙在卷足參，並有扣案如附表所示之仿冒商標商
    品可資佐證。是堪認被告自白與事實相符。事證明確，被告
    前開犯行洵堪認定，應予依法論科。
二、核被告所為，係犯商標法第八十二條之販賣仿冒商標商品罪
    。復按，刑事法若干犯罪行為態樣，本質上原具有反覆、延
    續實行之特徵，立法時既予特別歸類，定為犯罪構成要件之
    行為要素，則行為人基於概括之犯意，在密切接近之一定時
    、地持續實行之複次行為，倘依社會通念，於客觀上認為符
    合一個反覆、延續性之行為觀念者，於刑法評價上，即應僅
    成立一罪。學理上所稱「集合犯」之職業性、營業性或收集
    性等具有重複特質之犯罪均屬之，例如經營、從事業務、收
    集、販賣、製造、散布等行為概念者是（最高法院九十五年
    度臺上字第一０七九號判決參照）。故被告自九十六年七月
    中旬起至為警查獲止多次販賣仿冒商標商品之行為，係屬「
    集合犯」，為包括一罪，應僅成立一罪。檢察官認係接續犯
    ，容有誤會，應予更正。
三、原審以被告犯行明確，依法論罪科刑，固非無見，惟查，中
    華民國九十六年罪犯減刑條例業於九十六年七月四日制定公
    布，並自九十六年七月十六日起生效施行，被告涉犯本件商
    標法犯行之犯罪時間係於九十六年四月二十四日以前，合於
    減刑要件，原審未及審酌適用，尚有未洽。被告上訴意旨主
    張：原審量刑過重，伊是單親媽媽，有二名子女需扶養，且
    父親中風需照顧，方為本件犯行，且係第一次販賣仿冒商標
    商品，希望能給予自新機會等語提起上訴，固無足採，惟原
    審判決既有上開可議之處，仍應由本院將原審判決撤銷，另
    為適當之判決。爰審酌被告販賣仿冒商品之行為，非但造成
    商標權人蒙受銷售損失，亦使民眾對商品價值判斷形成混淆
    ，令商標權人合法商品之信譽與品質受質疑，進而使國家國
    際形象受損，兼衡被告經警查獲之仿冒商品數量非鉅，及被
    告犯罪之動機、目的、手段，犯罪後態度等一切情狀，量處
    如主文所示之刑，並諭知如易科罰金之折算標準。又本件被
    告犯罪時間係在九十六年四月二十四日以前，合於中華民國
    九十六年罪犯減刑條例第二條第一項第三款之規定，且非同
    條例第三條所定不得減刑之罪，是併依上開減刑條例規定予
    以減刑。末查，被告前未曾因故意受有期徒刑以上刑之宣告
    ，有臺灣高等法院被告前案紀錄表一件附卷可按，其因一時
    失慮，偶罹刑典，犯後已深具悔意，經此刑之宣告後，當知
    所警惕，信無再犯之虞，所宣告之刑以暫不執行為適當，爰
    併宣告緩刑二年，並命被告應向公庫支付二萬元，以啟自新
    。至扣案如附表所示之仿冒商標之商品共計十四件，係被告
    犯商標法第八十二條之罪所販賣之商品，不問屬於犯人與否
    ，應依同法第八十三條之規定併予宣告沒收，附此敘明。
據上論斷，應依刑事訴訟法第四百五十五條之一第一項、第三項
、第三百六十九條第一項前段、第三百六十四條、第二百九十九
條第一項前段，商標法第八十二條、第八十三條，刑法第十一條
前段、第四十一條第一項前段、第七十四條第一項第一款、第二
項第四款，中華民國九十六年罪犯減刑條例第二條第一項第三款
、第七條，判決如主文。
本案經檢察官張瑞娟到庭執行職務。
中　　華　　民　　國　　96　　年　　9 　　月　　28　　日
                  刑事第八庭  審判長法　官  潘翠雪
                                    法  官  絲鈺雲
                                    法  官  王士珮
以上正本證明與原本無異。
不得上訴。
                                    書記官　程欣怡
中　　華　　民　　國　　96　　年　　9 　　月　　28　　日
附錄本案論罪科刑法條全文：
商標法第八十一條
未得商標權人或團體商標權人同意，有下列情形之一者，處三年
以下有期徒刑、拘役或科或併科新臺幣二十萬元以下罰金：
一、於同一商品或服務，使用相同之註冊商標或團體商標者。
二、於類似之商品或服務，使用相同之註冊商標或團體商標，有
    致相關消費者混淆誤認之虞者。
三、於同一或類似之商品或服務，使用近似於其註冊商標或團體
    商標之商標，有致相關消費者混淆誤認之虞者。
商標法第八十二條：
明知為前條商品而販賣、意圖販賣而陳列、輸出或輸入者，處一
年以下有期徒刑、拘役或科或併科新臺幣五萬元以下罰金。
附表：
┌──┬──────────────┬───────┐
│編號│      品    名              │   數    量   │
├──┼──────────────┼───────┤
│ 一 │仿「CHANEL」商標之鑰匙圈    │     一件     │
├──┼──────────────┼───────┤
│ 二 │仿「CHANEL」商標之鑲鑽髮夾  │     九件     │
├──┼──────────────┼───────┤
│ 三 │仿「CHANEL」商標之鑲鑽鑰匙圈│     四件     │
└──┴──────────────┴───────┘
